---
  title: "Template for hw4"
output: html_notebook
---
  
```{r}
library(tidyverse)
library(lubridate)
library(rvest)
library(dplyr)
```

## Підготовка
Дані "за замовчуванням"
1) дані авіаційного трафіку за країнами
```{r}
air <- read_html("https://www.radarbox.com/statistics/total") %>%
  html_node("table#datatable") %>%
  html_table() %>%
  rename(date = Day)

# Трохи приведемо до лау назви колонок, для зручності
colnames(air) <- colnames(air) %>%
  str_replace("  ", "_") %>%
  str_replace(" ", ".") %>%
  str_to_lower()
```

## Завдання

### 1. Переконайтесь, що колонка "day", так у даних назвали дату, читається як дата. Спробуйте дістати з цієї дати номер тижня за допомогою функції `week()`.

Якщо не читається дата, перетворіть на дату. Функції `as.Date`, або `ymd`, або `mdy`, або `dmy` стануть у нагоді. https://lubridate.tidyverse.org/reference/index.html

```{r}
air <- air %>%
  mutate(date = as.Date(date))
air

# Дістаємо з цієї дати тиждень:
# week("2020-04-12")
```

### 2. Виберіть лише потрібні колонки
Виберіть країну, трафік з якої будете порівнювати (лише країна, а не регіон, і зовнішнє сполучення: на вибір одна з `us_non.us`, `canada_non.canada`, `uk_non.uk`, `india_non.india`, `italy_non.italy`, `china_non.china`, `brazil_non.brazil`, `iran_non.iran`).

Лишіть лише колонку кількості рейсів з/до вибраної країни та дати.

```{r}
df <- air %>%
  mutate(date = as.Date(date)) %>%
  select (date, india_non.india)

df
# ваш код
```

### 3. Сортування
Відсортуйте дані за датою, від найменшої до найбільшої

```{r}
# df <- read.csv("checkpoints/df-2.csv")

df <- df %>%
  arrange(date)   

```

### 4. Розрахунок нових змінних
Додайте нові колонки "year", "month", "day" до таблиці, в якій буде рік (`year()`), місяць, день з дати.
```{r}
# df <- read.csv("checkpoints/df-3.csv")

df <- df %>%
  mutate(year = year(date),
         month = month(date),
         day = day(date))

df
```

### 5. Фільтрування з групуванням
Далі спробуємо дізнатись, як змінився авіаційний трафік в порівнянні з попереднім роком. Для цього можемо відфільтрувати рядки за 2019 рік, для яких ще немає порівняння у 2020-му, наприклад, грудень чи листопад 2019.

1) Згрупуйте ваш дані за місяцем і днем місяця за колонками `day`, `month`.
2) Відфільтруйте рядки, де в групі два значення (за 2019 та 2020). Кількість значень рахує функція `n()`
3) Розгрупуйте датафрейм (`ungroup()`)

Розіб'ємо складну задачу на дрібніші. Не все з цього потрібно для виконання завдання, але треба щоб розбратись
1. Що робить `n()`?
```{r}
df %>% mutate(n())
```
Бачимо, що `n()` рахує кількість рядків у датафреймі.
А з `group_by`?
```{r}
df %>%
  group_by(day, month) %>%
  mutate(n())
```
З'явилась колонка "n()", вона дорівнює 2 або 1. Тобто порахували рядки не у всьому датафремі, а для кожної групи. Значення 2 буде у рядках, для яких є зачення і у 2019, і у 2020 роках, а значення "1" там е є лише цифра за 2019. Наприклад, є 2 значення за 1 квітня, бо перше квітня вже було і у 2019, і у 2020. А за 10 жовтня буде лише одне значення, бо 2020-10-10 ще не настало:
```{r}
df %>% filter(day == 10, month == 10)
```
(1 рядок)
```{r}
df %>% filter(day == 1, month == 4)
```
(2 рядки)
Отже це так працює. Нам навіть не треба колонка "n()", достатньо просто зробити фільтр щоб результат функції "n()" у групі за днем і місяцем дорівнював "2".

```{r}
# df <- read.csv("checkpoints/df-4.csv")
df <- df %>%
  group_by(day, month) %>%
  mutate(n()) %>%
  filter(n() == 2) %>%
  ungroup(df)

df

```

Перевірка: результат має бути близьким до сьогоднішньої дати (скоріше за все останній запис у даних буде за вчора)
```{r}
df$date %>% max()
```
а мінімальна дата буде 1 січня?
```{r}
df$date %>% min()
```
Якщо так, то все вірно, ура)

### 6. Перетворення
Порахуйте, наскільки знизився авіатрафік у порівянні з попереднім роком.

Для цього зробимо окремі колонки для даних 2019 та 2020 (цей шматок у вас виконаний, бо `pivot_wider` то складно). Підставте в цей код назву колонки зі значеннями кількості польотів (тут на прикладі Ірану) у аргумент `values_from`:
```{r}
# df <- read.csv("checkpoints/df-5.csv")

wider_df <- df %>% 
  pivot_wider(id_cols = c("day", "month"),
              names_from = "year",
              values_from = "india_non.india",
              names_prefix = "y")

wider_df

```

Порахуйте, як змінились польоти у 2020 в порівнянні з тим же днем 2019-го (`y2020 / y2019`).
Також у цій же функції `mutate`поверніть дату за допомогою функції `str_c`, з'єднавши "2020" (рік), місяци та день через роздільник "-".
```{r}
# wider_df <- read.csv("checkpoints/df-5-wider.csv")

wider_df <- wider_df %>%
  mutate(changes = y2020/y2019 * 100, date = str_c("2020", month, day, sep = "-"))

wider_df
 nrow(wider_df) 

```

### 7. З'єднання

Спершу завантажимо другу таблицю.
Дані: https://data.humdata.org/dataset/novel-coronavirus-2019-ncov-cases
```{r}
prepare_covid <- function(url, col_name) {
  d <- read.csv(url) %>%
    rename(region = Province.State, country = Country.Region) %>%
    pivot_longer(cols = -c(region, country, Lat, Long),
                 names_to = "date",
                 names_prefix = "X",
                 values_to = col_name
    ) %>%
    mutate(date = mdy(date)) %>%
    select(-c(Lat, Long)) %>%
    group_by(country, date) %>%
    summarise(col_name = sum(get(col_name)))
  
  cnames <- colnames(d)
  cnames[cnames == "col_name"] <- col_name
  colnames(d) <- cnames
  return(d)
}

covid19 <- prepare_covid("https://bit.ly/3aLLfKw", "cases") %>%
  full_join(prepare_covid("https://bit.ly/2XdZ6W0", "recovered")) %>%
  full_join(prepare_covid("https://bit.ly/2yEhPQg", "deaths")) %>%
  mutate(active_cases = cases - recovered - deaths,
         date = as.Date(date))

covid19
```

Відфільтруйте з даних `covid19` ті, що стосуються вашої країни з даних авіасполучення. Далі з'єднайте їх з даними авіасполучення за ключем датою

```{r}
# wider_df <- read.csv("checkpoints/df-6-wider.csv") %>%
#   mutate(date = as.Date(date))
covid19 <- covid19 %>%
  filter(country == "India") %>%
  full_join(wider_df, by = c('date'))

```
#covid19 вже було у аргументах джойна, прийшло через пайп.

### 8. Збережіть отримані з'єднані дані в csv.
Додатково можна спробувати побудувати scatterplot чи будь-що інше
```{r}
write.csv(df, "covid19_clean.csv", row.names = FALSE)
```


### Що вийшло в результаті 
```{r}
read.csv("covid19_clean.csv")
```
